【裁判字號】    90,易,349
【裁判日期】    900816
【裁判案由】    傷害
【裁判全文】
臺灣彰化地方法院刑事判決                            九十年度易字第三四九號
    公  訴  人  臺灣彰化地方法院檢察署檢察官
    被      告  丁○○
右列被告因傷害案件，經檢察官提起公訴（九十年度偵字第一二六號），本院判決如
左：
    主      文
丁○○共同傷害人之身體，處有期徒刑拾月。
    事     實
一、丁○○因不滿丙○○未同意頂替其所犯竊盜案件，遂與己○○、戊○○及庚○○
    （未據檢察官起訴）等三人，共同基於普通傷害之犯意聯絡，於民國八十九年十
    一月十一日下午三時四十分許，在彰化縣大城鄉○○村○○路三師廟前，由丁○○、戊○○及庚○○三人分別輪流持鐵棍一支（未扣案）毆打丙○○背部，己○○則持磚頭敲打丙○○之頭部，致丙○○因而受有頭頂部挫裂傷一Ⅹ零點五Ⅹ零
    點五公分，背部瘀腫八Ⅹ二公分、七Ⅹ二公分、二Ⅹ二公分、十二Ⅹ二公分，背
    部擦傷二Ⅹ二公分、二Ⅹ二公分等傷害。
    理      由
一、訊據被告丁○○矢口否認有何傷害犯行，辯稱：我並沒有打他，當天我人在我乾
    哥甲○○家，不在現場云云。惟查本件事實業據告訴人丙○○及其父乙○○指訴
    在卷，且被告與告訴人丙○○（洪員當時係現役軍人，另由軍事審判機關審判）
    間，於八十九年五月二十七日凌晨二時許、同年六月十日晚間十一時許，至彰化
    縣芳苑鄉○○路一九四巷一五號前、及彰化縣大城鄉○○村○○路一０三號廖名
    聲所開設之聲偉修配場內，先後竊取陳宗雄所有車號ＰＶ─八六七六號自小客車
    及孫吳金針所有車號七Ｈ─八四四六號自小客車之事實，業據本院於九十年三月
    八日以八十九年度易字第一五七九號判處被告有期徒刑十月，緩刑五年，緩刑期
    間交付保護管束確定，當時二人於偵審程序中確有互相指摘對方涉犯竊盜，有該
    案筆錄可稽。雖證人甲○○於本院證述：被告當天有來找我，我跟被告一起吃中
    飯，他是騎車去的，下午四點多的時候走的云云。惟被告於本院審理中先辯稱當
    天在乾哥家云云（見本院九十年三月二十二日訊問筆錄），後改稱：當時是跟己○○、戊○○及庚○○三個人要出去玩，剛好遇到丙○○在那裡，看他不順眼，
    他們就說要打他等語（見本院九十年四月十日訊問筆錄），又改稱：我沒有約他
    們（指己○○、戊○○及庚○○三人），是在台十七線遇到己○○的，他說要回
    去。庚○○也是到那裡找我，我當天有從那裡過去，但沒有進去當天是一點多在
    西港橋遇到他們的，經過廟前並沒有遇到他們等語（見本院九十年四月二十六日
    訊問筆錄）、「我到我乾哥哥家去一下，後來就去抓魚」等語（見本院九十年五
    月十七日訊問筆錄）、「我去找甲○○，是早上約十點多去的，是在下午五點多
    的時候離開的，有帶魚過去」等語（見本院九十年六月七日訊問筆錄），先後供
    述不一，已難採信，證人甲○○上開證詞核其內容，亦與被告歷次之答辯內容不
    符，亦不足為被告有利之認定。至於己○○、戊○○及庚○○三人於本院雖亦否
    認有傷害告訴人之行為，然均無法提出不在場證明，所辯亦不足採，此外並有診
    斷證明書一紙及受傷照片一幀在卷可證，被告所便應屬卸責之詞，不足採信，本
    件事證明確，其傷害犯行堪以認定。
二、核被告所為，係犯刑法第二百七十七條第一項之傷害罪。其與己○○、戊○○及
    庚○○三人間，就上開犯行，有犯意之聯絡及行為之分擔，為共同正犯。爰審酌
    被告犯罪之動機、目的、手段、生活狀況、品行、智識程度、二人平日之關係、
    所生危害暨犯後態度等一切情狀，量處如主文所示之刑。至於施暴之鐵棍一支及
    磚頭一個，查無證據足資證明係被告等人所有，無從宣告沒收，附此敘明。
據上論斷：應依刑事訴訟法第二百九十九條第一項前段，刑法第二百七十七條第一項
、第二十八條，罰金罰鍰提高標準條例第一條前段，判決如主文。
本案經檢察官吳憲明到庭執行職務。
中      華      民      國    九十      年      八      月     十六     日
                                     臺灣彰化地方法院刑事第二庭
                                         法      官
右正本證明與原本無異。
如不服本判決應於判決送達後十日內向本院提出上訴狀( 須附繕本 )。
                                         法院書記官
中      華      民      國    九十      年      八      月     十六     日
刑法第二百七十七條第一項
  傷害人之身體或健康者，處三年以下有期徒刑、拘役或一千元以下罰金。


司法院資訊處製作；財團法人民間司法改革基金會備份。
